---
title: 'XAI 3: Model-Agnostic methods'
output:
  html_document:
    df_print: paged
---

## EXERCISE:

Apply PDP to the regression example of predicting bike rentals. Fit a random forest approximation for the prediction of bike rentals (**cnt**). Use the partial dependence plot to visualize the relationships the model learned. Use the slides shown in class as model.  

## QUESTION:

Analyse the influence of **days since 2011, temperature, humidity** and **wind speed** on the predicted bike counts.


```{r}
library(dplyr)
library(plotly)
library(reshape2)
library(lubridate)
library(randomForestSRC)
library(randomForest)
library(ggplot2)

#setwd("/Users/cmonserr/OneDrive - UPV/Trabajo_2/Asignaturas/Evaluacion de modelos/Practicas/Practica 3/Bike-Sharing-Dataset")
days <- read.csv("day.csv")
hour <- read.csv("hour.csv")

days$dteday <- as_date(days$dteday)
days_since <- select(days, workingday, holiday, temp, hum, windspeed, cnt)
days_since$days_since_2011 <- int_length(interval(ymd("2011-01-01"), days$dteday)) / (3600*24)
days_since$SUMMER <- ifelse(days$season == 3, 1, 0)
days_since$FALL <- ifelse(days$season == 4, 1, 0)
days_since$WINTER <- ifelse(days$season == 1, 1, 0)
days_since$MISTY <- ifelse(days$weathersit == 2, 1, 0)
days_since$RAIN <- ifelse(days$weathersit == 3 | days$weathersit == 4, 1, 0)
days_since$temp <- days_since$temp * 47 - 8
days_since$hum <- days_since$hum * 100
days_since$windspeed <- days_since$windspeed * 67

rf <- rfsrc(cnt~., data=days_since, importance=TRUE)

results <- select(days_since, days_since_2011, temp, hum, windspeed, cnt)
nr <- nrow(days_since)
for(c in names(results)[1:4])
{
  for(i in 1:nr){
    r <- days_since
    r[[c]] <- days_since[[c]][i]
    sal <- predict(rf, r)$predicted
    results[[c]][i] <- sum(sal) / nr
  }
}
```

```{r}
p1 <- ggplot(data = days_since, aes(x=days_since_2011, y=results$days_since_2011)) + geom_line() +
  ylim(0, 6000) + geom_rug(alpha=0.1, sides="b")+ labs(x="Days since 2011", y="Prediction")
p2 <- ggplot(data = days_since, aes(x=temp, y=results$temp)) + geom_line() + ylim(0, 6000) +
  geom_rug(alpha=0.1, sides="b") + labs(x="Temperature", y=NULL)
p3 <- ggplot(days_since, aes(x=hum , y = results$hum)) + geom_line() + geom_rug(alpha=0.1, sides="b") + 
  ylim(0, 6000) + labs(x="Humidity", y=NULL)
p4 <- ggplot(data = days_since, aes(x=windspeed, y=results$windspeed)) + geom_line() + ylim(0, 6000) +
  geom_rug(alpha=0.1, sides="b") + labs(x="Wind speed", y=NULL)
```
Para el caso de Días desde 2011, se observa cierta correlación positiva entre la predicción de las bicicletas alquiladas y los días a partir del 2011. Por lo que, en general, cuantos más días pasan más aumenta el número de bicicletas alquiladas. Aunque, no se observa una fuerte correlación positiva ya que en algunos momentos decrece ligeramente el número de bicicletas alquiladas.  Mirando la gráfica, vemos que al principio aumenta, se observa un pequeño parón, vuelve a aumentar y por último un ligero decrecimiento.

Para la temperatura, se observa también una correlación positiva para la variable temperatura y la predicción de las bicicletas alquiladas. En general, para mayores temperaturas el número de bicicletas alquiladas es mayor. Excepto para las temperaturas superiores a 23 º, esto parece lógico ya que cuando hace demasiado calor las personas no tienen tantas ganas de ir en bicicleta.

En el caso de la velocidad del vient, si es menor de 25 no se puede afirmar nada ya que no hay suficientes muestras. En el resto vemos una correlación positiva entre las dos variables.

Por último, respecto a la humedad no podemos afirmar nada para valores inferiores a 50 debido a las pocas muestras. En el resto, observamos una relación negativa prácticamente lineal, ya que cuando aumenta una de las variables, la otra disminuye.

## EXERCISE:

Generate a 2D Partial Dependency Plot with humidity and temperature to predict the number of bikes rented depending of those parameters.

BE CAREFUL: due to the size, extract a set of random samples from the BBDD before generating the the data for the Partial Dependency Plot. 

Show the density distribution of both input features with the 2D plot as shown in the class slides. 

TIP: Use geom_tile() to generate the 2D plot. Set width and height to avoid holes. 

## QUESTION:

Interpret the results.


```{r}

sampled <- sample_n(days_since, 40)
temp <- sampled$temp
hum <- sampled$hum
th <- inner_join(data.frame(temp),data.frame(hum), by=character())
th$p <- 0

for(i in 1:nrow(th)){
  r <- days_since
  r[["temp"]] <- th[["temp"]][i]
  r[["hum"]] <- th[["hum"]][i]
  
  sal <- predict(rf, r)$predicted
  th[["p"]][i] <- sum(sal) / nr
}

ggplot(th, mapping=aes(temp, hum)) + geom_tile(mapping=aes(fill= p, width =20, height=20)) + geom_rug()+xlab("Temperature") + ylab("Humidity") + labs(fill = "Number of bikes")
```
En el gráfico 2D, podemos ver que, para una temperatura fija, ante un aumento de la humedad es más probable que los clientes no alquilen bicicles. En cambio, si ahora fijamos un valor para la humedad, ante un aumento de temperatura, en general aumenta la probabilidad de alquilar una bicicleta. Excepto a partir de temperaturas mayores de 25, para las cuales a mayor temperatura menos probable es alquilar una bicicleta. Aunque es mucho menos probable que se alquile con temperaturas menores a 10 grados.


## EXERCISE:

Apply the previous concepts to predict the **price** of a house from the database **kc_house_data.csv**. In this case, use again a random forest approximation for the prediction based on the features **bedrooms**, **bathrooms**, **sqft_living**, **sqft_lot**, **floors** and **yr_built**. 
Use the partial dependence plot to visualize the relationships the model learned.

BE CAREFUL: due to the size, extract a set of random samples from the BBDD before generating the data for the Partial Dependency Plot. 

## QUESTION:

Analyse the influence of **bedrooms, bathrooms, sqft_living** and **floors** on the predicted price.


```{r}

d <- read.csv("kc_house_data.csv")

sampled <- sample_n(d, 1000)

sampled <- select(sampled, bedrooms, bathrooms, sqft_living, sqft_lot, floors, yr_built, price)

rf <- rfsrc(price~., data=sampled)

results <- select(sampled, bedrooms, bathrooms, sqft_living, floors, price)
nr <- nrow(sampled)
for(c in names(results)[1:4]){
  for(i in 1:nr){
    r <- sampled
    r[[c]] <- sampled[[c]][i]
    sal <- predict(rf, r)$predicted
    results[[c]][i] <- sum(sal) / nr
    }
  }
```

```{r}
p1 <- ggplot(data = sampled, aes(x=bedrooms, y=results$bedrooms)) + geom_line() +
  geom_rug(alpha=0.1, sides="b")+ labs(x="Bedrooms", y="Prediction") 
p2 <- ggplot(data = sampled, aes(x=bathrooms, y=results$bathrooms)) + geom_line() +
  geom_rug(alpha=0.1, sides="b") + labs(x="Bathrooms", y=NULL)+ xlim(0,5)
p3 <- ggplot(sampled, aes(x=sqft_living , y = results$sqft_living)) + geom_line() + geom_rug(alpha=0.1, sides="b") + labs(x="Sqft_living", y=NULL)
p4 <- ggplot(data = sampled, aes(x=floors, y=results$floors)) + geom_line() +
  geom_rug(alpha=0.1, sides="b") + labs(x="Floors", y=NULL) 

subplot(p1,p2,p3,p4, titleY=T, titleX=T)
```

Dormitorios: Podemos ver como el precio aumenta cuando se pasa de 1 a 2 dormitorios, lo que es lógico que sea más caro por contar con más dormitorios. Pero por otro lado vemos como el precio disminuye hasta los 4 dormitorios y de nuevo vuelve a aumentar lo que no parece tener un sentido tan claro.
Baños: Vemos como el precio aumenta a medida que aumenta el número de baños. Parece que de 4 a 5 baños el precio disminuye, pero la diferencia es mínima. Esto tiene sentido ya que una casa con mas baños tiene más valor por regla general, porque suele ser una vivienda de un nivel mayor.
Metros de la vivienda: A media que aumentan los metros en una vivienda sube su precio considerablemente, lo que es lógico ya que una casa más grande tiene un precio mayor.
Piso: A medida que aumenta el número de piso aumenta el valor de la vivienda. Esto es normal porque los pisos con mayor altura suelen tener precios mayores ya que a la gente le suele gustar más, por vistas, ausencia de ruidos de la calle, seguridad, etc.



